臺灣嘉義地方法院刑事判決　　　　　　　 94年度易字第323號
公　訴　人　臺灣嘉義地方院檢察署檢察官
被　　　告　甲○○
指定辯護人　本院公設辯護人乙○○
上列被告因毒品危害防制條例案件，經檢察官提起公訴（94年度
毒偵字第907號），本院判決如下：
    主  文
甲○○施用第二級毒品，累犯，處有期徒刑捌月。扣案之第二級
毒品甲基安非他命壹小包（毛重壹點壹零公克）沒收銷燬之，
扣案之前開毒品外包裝及錫箔紙壹張均沒收之。
    事  實
一、(1)甲○○前因施用毒品案件，經本院以87年度毒聲字第312
    號裁定送觀察、勒戒後，認有繼續施用毒品之傾向，再以87
    年度毒聲字第393號裁定施以強制戒治1年，嗣由本院以89年
    度毒聲字第511號裁定停止戒治付保護管束，並於保護管束
    期滿，由臺灣嘉義地方法院檢察署檢察官於民國（下同）89
    年6月3日，以89年度戒毒偵字第80號不起訴處分在案；又因
    施用毒品案件，經本院於民國（下同）89年10月23日，以89
    年度毒聲字第1547號裁定施以強制戒治1年，執行至91年1月
    22日停止戒治付保護管束，並於91年7月4日期滿未經撤銷，
    以已執行完畢論（該次犯行由本院以89年度易字第1111號判
    處有期徒刑5月確定，並於92年1月1日縮刑執畢出監）；復
    因違反毒品危害防制條例案件，經本院於93年9月27日，以
    93年度嘉簡字第771號判處有期徒刑6月確定，並自94年1月
    11日起至94年7月9日縮刑執行完畢。(2)詎不知惕勵，復基於
    施用第2級毒品甲基安非他命之犯意，自94年7月17日某時，
    在嘉義市○○路之不詳地點，以錫箔紙燒烤之方式，施用甲
    基安非他命1次。嗣於同年月19日下午4時35分許，在嘉義市
    ○○路173巷30號為警盤查，當場扣得甲○○所有之甲基安
    非他命1小包（毛重1.130公克）、其所有供施用前揭毒品所
    用之外包裝及錫箔紙1張，並於當日晚間7時05分許，得甲○
    ○同意採其尿液送驗，結果呈甲基安非他命陽性反應，而知
    上情。
二、案經嘉義市警察局第一分局報告台灣嘉義地方院檢察署檢察
    官偵查起訴。
    理  由
一、(1)訊據被告甲○○對於前揭犯罪事實坦承不諱（見本院94年
    12月15日審判筆錄），而被告前開經警所採尿液送驗，結果
    呈甲基安非他命陽性反應，亦有長榮大學確認報告暨毒品案
    件採尿代號與真實姓名對照表附卷可稽（見警卷第9頁、偵
    卷第29頁），復有被告所有之第2級毒品甲基安非他命1小包
    （毛重1.130公克）及其所有供施用前開毒品所用之外包裝
    扣案可佐；且前開甲基安非他命1小包，經送行政院衛生署
    管制藥品管理局鑑定，結果認為含第2級毒品甲基安非他命
    成分之情，有該局94年10月5日管檢字第0940008977號檢驗
    成績書1紙附卷可查（見本院卷第38頁），堪認被告之上開
    自白為真實，足以採信。(2)此外，被告前因施用毒品案件，
    經法院裁定送觀察、勒戒後，認有繼續施用毒品傾向，再以
    裁定施以強制戒治，嗣經停止戒治付保護管束，並於保護管
    束期滿，由檢察官為不起訴處分，又因施用毒品案件，經法
    院裁定施以強制戒治，執行至91年1月22日停止戒治付保護
    管束，並於91年7月4日期滿未經撤銷，以已執行完畢論（該
    次犯行由法院判處有期徒刑5月確定），復因違反毒品危害
    防制條例案件，經法院判處有期徒刑6月確定等情，有台灣
    高等法院被告全國前案紀錄表、台灣嘉義地方法院檢察署刑
    案資料查註紀錄表等件附卷可參，是被告於觀察、勒戒後5
    年內又犯本件毒品危害防制條例第10條第2項之罪，可信為
    真正；
    (3)綜上所述，本件事證明確，被告犯行洵堪認定。
二、(1)按甲基安非他命屬毒品危害防制條例第2條第2項第2款所
    定之第2級毒品，核被告甲○○所為係犯毒品危害防制條例
    第10條第2項之施用第2級毒品罪。被告於施用毒品前、後持
    有毒品之低度行為，應為施用毒品之高度行為所吸收，不另
    論罪。(2)另查被告前因違反毒品危害防制條例案件，經本院
    以93年度嘉簡字第771號判處有期徒刑6月確定，並於94年7
    月9日縮刑執行完畢等情，有台灣嘉義地方法院檢察署被告
    刑案資料查註紀錄表、台灣高等法院被告全國前案紀錄表等
    件附卷可稽，其於受有期徒刑之執行完畢後，5年之內再犯
    本件有期徒刑以上之罪，為累犯，依刑法第47條規定，加重
    其刑。(3)爰審酌被告前已有施用毒品之紀錄，並經強制戒治
    及判處有期徒刑5月及6月，竟又再度施用，顯見其意志不堅
    ，仍未戒絕，毫無悔改之意，其施用足以導致精神障礙、性
    格異常，甚至造成生命危險之毒品，戕害一己之身體健康，
    及其犯罪之動機、目的、手段、犯罪後之態度等一切情狀，
    量處如主文所示之刑，以資懲儆。
三、扣案之第2級毒品甲基安非他命1小包（毛重1.130公克），
    係毒品，有前揭鑑定書可證，應依毒品危害防制條例第18條
    第1項前段規定，不問屬於犯人與否，均沒收銷燬之；前開
    毒品之外包裝及錫箔紙1張，係被告所有且供本件施用毒品
    犯行所用之物，業據其於審理中供陳在卷（見本院卷第65頁
    ），應依刑法第38條第1項第2款、第3項規定併予沒收之。
四、公訴意旨另認被告甲○○除前揭論罪科刑之1次施用甲基安
    非他命犯行外，並有「基於施用第2級毒品之概括犯意，自
    94年7月10日起至同月17日晚間8時許，連續在嘉義市○○路
    之不詳地點，施用第2級毒品甲基安非他命多次」之犯嫌，
    惟此經被告於偵審中堅詞否認在卷，又被告於94年7月19 日
    下午5時45分許之警詢筆錄雖記載「我從94年7月10日才又開
    始吸食安非他命」云云（見警卷第1頁背面），然被告於審
    理中否認曾為如此之供述，經本院受命法官及合議庭先後於
    準備期日及審理期日當庭播放警詢錄音帶內容，勘驗結果發
    現「被告係陳述其於94年7月10日出獄，出獄以後才施用，
    並非陳述從94年7月10日又開始吸食」及「被告雖承認施用
    ，但錄音帶中關於施用次數之陳述不甚清晰」等情，有勘驗
    筆錄2份在卷可憑（見本院卷第46、64頁），揆諸刑事訴訟
    法第100條之1第2項之「筆錄內所載之被告陳述與錄音或錄
    影之內容不符者，除有前項但書情形外，其不符之部分，不
    得作為證據。」規定，本院認為前揭筆錄內所載「被告從『
    94年7月10日』才又『開始』吸食安非他命」之陳述與錄音
    之內容不符，復無同條第1項但書之除外情形，因之，此部
    份警詢筆錄之記載不得作為證據；故查無積極證據足認被告
    有檢察官所指前揭連續施用甲基安非他命多次之行為（前揭
    論罪科刑之1次施用犯行除外），因認被告此部分犯嫌尚屬
    不能證明，然公訴人既認此部分與前揭論罪科刑部分具有連
    續犯之裁判上一罪關係，爰不另為無罪之諭知，併此敘明。
據上論斷，應依刑事訴訟法第299條第1項前段，毒品危害防制條
例第10條第2項、第18條第1項前段，刑法第11條、第47條、第38
條第1項第2款，判決如主文。
本案經檢察官王振名到庭執行職務。
中　　華　　民　　國　　94　　年　　12　　月　　29　　日
                  刑事第二庭 審判長法  官  夏  金  郎
                                   法  官  黃  義  成
                                   法  官  盧  鳳  田
上列正本證明與原本無異。
如不服本判決，應於判決送達後10日內向本院提出上訴狀（應附
繕本）。
中　　華　　民　　國　　94　　年　　12　　月　　30　　日
                                   書記官   楊  國  色
附錄論罪科刑法條：
毒品危害防制條例第10條第2項：
施用第二級毒品者，處三年以下有期徒刑。
